臺灣臺中地方法院刑事判決　　　　　　 96年度交易字第478號
公　訴　人　臺灣臺中地方法院檢察署檢察官
被　　　告　乙○○
輔　佐　人　丙　○
即被告胞兄
上列被告因公共危險等案件，經檢察官提起公訴 (九十六年度偵
字第六四一五號)本院判決如下：
    主  文
乙○○服用酒類，不能安全駕駛動力交通工具而駕駛，處拘役伍
拾日，如易科罰金，以新臺幣壹仟元折算壹日。減為拘役貳拾伍
日，如易科罰金，以新臺幣壹仟元折算壹日。緩刑貳年。
    事  實
一、乙○○明知喝酒超過特定程度（飲酒後其每公升吐氣之酒精
    含量量超過０．五五毫克以上）即不能安全駕駛動力交通工
    具，竟於民國（下同）九十五年十二月九日下午六時二十分
    分許前某時，在不詳地點飲用數量不詳之酒類後，已達不能
    安全駕駛動力交通工具之狀況，竟仍於九十五年十二月九日
    下午六時二十分許前某時，騎乘車牌號碼Ｈ６Ｌ－３５５號
    機車，沿臺中縣神岡鄉○○路由北往南方向行駛，嗣於同日
    １８時２０分許，行經臺中縣神岡鄉○○路５１號前，因不
    勝酒力，且未遵守交通規則任意變換車道而與同向行駛在汽
    車道由甲○○所駕駛之車牌號碼ＩＷ－１４１２號自小客車
    發生擦撞，乙○○因而受傷（甲○○涉過失傷害部分，另經
    檢察官為不起訴處分），送往大雅鄉清泉醫院急救，經該醫
    院對乙○○抽血檢測酒精濃度值為２３６、０４MG／DL，換
    算成呼氣酒精濃度值為公升１、１８毫克，而查獲上情。惟
    乙○○因本件車禍受有外傷、硬腦膜下積水、多發顏面挫傷
    及撕裂傷、右側顴骨骨折，迄目前為止，仍有行動不便，對
    當時車禍情形健忘之現象。
二、案經臺中縣警察局豐原分局報告臺灣臺中地方法院檢察署檢
    察官偵查起訴。
    理  由
一、訊據被告乙○○否認有何上開犯行，辯稱：對於伊是否喝酒
    肇事致受有如事實欄所示之傷害，伊已想不起來，但對之前
    之事伊都知道，人也認得，但就車禍之事就是想不起來等語
    。經查：本件被告確因本件車禍受有外傷、硬腦膜下積水、
    多發顏面挫傷及撕裂傷、右側顴骨骨折，迄目前為止，仍有
    行動不便，對當時車禍情形健忘之現象等情，此有童綜合醫
    院九十六年一月九日出具之診斷書乙紙在卷可按，並有本院
    審判筆錄足憑。又被告於九十五年十二月九日下午六時二十
    分許發生車禍，嗣於九十五年十二月九日下午七時四十五分
    許，在清泉醫院抽血檢測血液中酒精濃度值為２３６、０４
    ＭＧ／ＤＬ，換算成呼氣酒精濃度值為公升１、１８毫克，
    有清泉醫院檢驗檢查報告一紙附卷可稽。此外，復有同案被
    告甲○○、證人陳中榮於警詢及檢察官偵查中之証詞及員警
    職務報告書、道路交通事故現場圖、道路交通事故調查報告
    表（一）（二）各一紙、現場照片二十六張等在卷可稽。按
    刑法第一百八十五條之三所稱服用酒類或其他相類之物，不
    能安全駕駛動力交通工具之公共危險罪，係屬抽象危險犯之
    規定，此種抽象危險係伴隨飲酒過量之行為而當然成立。換
    言之，只需客觀上有此種行為出現，危險即視為存在，其是
    否果真肇事，均不影響公共危險罪責之成立；若其果真駕車
    肇禍，其刑責之明顯則更不待言。又參考德、美等國之認定
    標準，對於酒精濃度吐氣已達每公升０、５５毫克，或血液
    濃度達百分之０、１以上，肇事率為一般正常人之十倍，認
    為已達「不能安全駕駛」之標準，至於上揭數值以下之行為
    ，如輔以其他客觀事實得作為「不能安全駕駛」之判斷，亦
    認為應依刑法第一百八十五條之三之規定處以刑罰，此有法
    務部８８年５月１８日法８８檢字第１６６９號函可資參照
    。被告駕車前即已飲用酒類，於駕駛車輛肇事後，經警測定
    其吐氣中所含酒精成分已達每公升１、１８毫克，揆之前揭
    說明，其駕駛車輛之注意能力已因飲酒而較平日為低，並與
    他車發生碰撞，顯已不能安全駕駛動力交通工具事証明確，
    被告犯行堪以認定。
二、核被告所為係犯刑法第一百八十五條之三之公共危險罪。爰
    審酌被告犯罪所生本件之罪，未對他人財物之重大損害，且
    本身因酒後駕車受有重大傷害，迄目前為止仍不良於行，且
    有記憶健忘現象等一切情狀，從輕量處如主文所示之刑，並
    諭知易科罰金之折算標準。再被告所犯本件之罪其行為時間
    在九十六年四月二十四日之前，所犯為刑法第一百八十五條
    之三之罪，應依中華民國九十年罪犯減刑條例第二條第一項
    第三款之規定，減其刑期二分之一，爰減刑如主文所示並諭
    知易科罰金之折算標準。又被告未曾因故意犯罪受有期徒刑
    以上刑之宣告，有台灣高等法院被告前案紀錄表在卷可按，
    其因一時失慮，偶罹刑典，其又因本件車禍受有重大之傷害
    ，迄目前為止尚不良於行，經此刑之宣告後，應知警惕而無
    再犯之虞，本院因認暫不執行其刑為當，併予以宣告緩刑二
    年，用啟自新。
據上論斷，應依刑事訴訟法第二百九十九條第一項前段，刑法第
一百八十五條之三、第四十一條第一項前段、第七十四條第一項
第一款，中華民國九十六年罪犯減刑條例第二條第一項第三款、
第七條，刑法施行法第一條之一第一項、第二項後段，判決如主
文。
本案經檢察官丁○○到庭執行職務。
中　　華　　民　　國　　96　　年　　7 　　月　　11　　日
                  交通法庭　法　官    許金樹
以上正本證明與原本無異。
如不服本判決，應於判決送達後十日內向本院提出上訴狀( 應附
繕本 )，上訴於臺灣高等法院臺中分院。
                            書記官　  王崑煜
中　　華　　民　　國　　96　　年　　7 　　月　　11　　日
刑法第一百八十五條之三：
服用毒品、麻醉藥品、酒類或其他相類之物，不能安全駕駛動力
交通工具而駕駛者，處一年以下有期徒刑、拘役或三萬元以下罰
金。
